最高法院刑事判決　　　　　　　九十六年度台上字第一０七號
上　訴　人　甲○○
上列上訴人因違反毒品危害防制條例案件，不服台灣高等法院中
華民國九十五年十月二十七日第二審判決（九十五年度上訴字第
三二八二號，起訴案號：台灣板橋地方法院檢察署九十四年度毒
偵字第五０七四號、九十四年度核退毒偵字第一七九八號），提
起上訴，本院判決如下：
    主  文
上訴駁回。
    理  由
一、關於施用第一級毒品部分：
按刑事訴訟法第三百七十七條規定，上訴於第三審法院，非以判
決違背法令為理由，不得為之。是提起第三審上訴，應以原判決
違背法令為理由，係屬法定要件。如果上訴理由狀並未依據卷內
訴訟資料，具體指摘原判決不適用何種法則或如何適用不當，或
所指摘原判決違法情事，顯與法律規定得為第三審上訴理由之違
法情形，不相適合時，均應認其上訴為違背法律上之程式，予以
駁回。本件上訴人甲○○上訴意旨略稱：上訴人施用毒品是將第
一級毒品海洛因與第二級毒品甲基安非他命一起用水稀釋，再使
用注射針筒施打於手臂之方式施用，係一行為觸犯二罪名之想像
競合犯，屬裁判上一罪，原判決予以二罪併罰，自屬違法。又迄
未查獲任何燒烤用之吸食器，足見原判決認定上訴人施用毒品之
方式有誤等語。
惟查：證據之取捨與其證明力之判斷，以及事實有無之認定，屬
事實審法院之職權，苟其取捨證據與判斷證據證明力並不違背經
驗法則及論理法則，即不容任意指為違背法令，而執為第三審適
法之上訴理由。原判決依憑上訴人之自白，卷附台灣檢驗科技股
份有限公司民國九十四年二月二十一日、九十四年九月六日、九
十五年二月八日、九十五年二月二十二日、九十五年六月二十一
日出具之濫用藥物尿液檢驗報告書五紙、台灣尖端先進生技醫藥
股份有限公司九十四年三月二十五日之濫用藥物檢驗報告一紙、
法務部調查局以九十三年五月四日調科壹字第 09362413980號函
及九十四年三月十八日調科壹字第 060009482號、九十四年十一
月八日調科壹字第 020007476號鑑定通知書二紙，扣案海洛因七
包、注射針筒三支、海洛因殘渣袋二只等證據，為綜合之調查、
判斷，認上訴人之自白與事實相符，有原判決附件（即第一審判
決）事實欄所載連續施用第一級毒品之犯行。因而維持第一審關
於論處上訴人連續施用第一級毒品（累犯）罪刑部分之判決，駁
回上訴人在第二審關於此部分之上訴。已詳其調查證據之結果
及證據取捨並認定犯罪事實之理由，復明上訴人所犯施用第一
級毒品及施用第二級毒品犯行間，犯意個別，行為互異，應予分
論併罰之理由，所為論斷均有卷存證據資料可資覆按，要無採證
認事違背經驗法則、論理法則，亦無調查未盡、適用法則不當或
其他違背法令之情形，尚難任意指摘為違法。本件第一審及原審
判決，均依上訴人自白認定上訴人以將第一級毒品海洛因用水稀
釋再用注射針筒施打於手臂之方式施用，而以將第二級毒品安非
他命置於玻璃球吸食器中燒烤吸食其生成煙霧之方式施用，上訴
人於事實審偵審時對於上開施用之方式，始終無異議，且其經警
採尿送檢驗結果，均呈海洛因、甲基安非他命代謝物嗎啡及甲基
安非他命陽性反應，有其尿液檢驗報告在卷可稽，原判決認定上
訴人以不同方式施用海洛因及甲基安非他命並非無據，核無違背
法令之情形。至於有無查獲施用安非他命之燒烤吸食器，與有無
施用第一級毒品海洛因之事實認定及判決結果並無影響，不得執
為此部分上訴第三審之適法理由。上訴意旨於法律審始辯稱其係
將海洛因及安非他命一起用水稀釋，再使用注射針筒同時施打於
手臂之方式施用第一級及第二級毒品，應依想像競合犯規定從一
重處斷，不能兩罪併罰云云，僅就施用毒品之方式為單純事實之
爭辯，核非依據卷內資料為原判決具體違法指摘之合法上訴第三
審理由，應認上訴人關於此部分之上訴違背法律上之程式，予以
駁回。
二、關於施用第二級毒品部分：
按刑事訴訟法第三百七十六條所列各罪之案件，經第二審判決者
，不得上訴於第三審法院，法有明文。本件原判決維持第一審關
於適用毒品危害防制條例第十條第二項論處上訴人連續施用第二
級毒品罪刑，而駁回上訴人在第二審關於該部分之上訴部分，核
屬刑事訴訟法第三百七十六條第一款之案件，既經第二審判決，
自不得上訴於第三審法院，上訴人猶對此部分一併提起上訴，顯
為法所不許，應予駁回。
據上論結，應依刑事訴訟法第三百九十五條前段，判決如主文。
中　　華　　民　　國　九十六　年　　一　　月　　十　　日
                      最高法院刑事第九庭
                          審判長法官  陳　正　庸
                                法官  賴　忠　星
                                法官  王　居　財
                                法官  林　開　任
                                法官  林　立　華
      本件正本證明與原本無異
                                      書  記  官
中　　華　　民　　國　九十六　年　　一　　月　 十八 　日
                                                  Ａ
